臺灣彰化地方法院民事裁定
111年度聲字第15號
聲  請  人  品勛工程有限公司


法定代理人  邱文玉  

上列聲請人因返還工程款事件（本院110年度建字第11號），聲
請交付法庭錄音光碟，本院裁定如下：
    主  文
准予交付聲請人本院一一０年度建字第一一號返還工程款事件於
民國110年8月13日之法庭數位錄音光碟。
聲請人就第一項所示法庭錄音光碟內容，不得散布、公開播送，
或為非正當目的使用。
聲請費用由聲請人負擔。 
    理  由
一、聲請意旨略以：為了解該期日庭訊確切內容，爰聲請交付前
    開期日之法庭錄音光碟等語。
二、按當事人及依法得聲請閱覽卷宗之人，因主張或維護其法律
    上利益，聲請交付法庭錄音或錄影內容時，應敘明理由，由
    法院為許可與否之裁定。法院受理前項聲請，如認符合聲請
    人要件，並在聲請期間內提出，且就所主張或維護法律上之
    利益已敘明者，除法令另有排除規定外，應予許可。持有第
    一項法庭錄音、錄影內容之人，就取得之錄音、錄影內容，
    不得散布、公開播送，或為非正當目的使用，亦為法庭錄音
    錄影及其利用保存辦法第8條、法院組織法第90條之4第1 項
    所明定。稽其修法意旨，良以法庭錄音或錄影內容為訴訟資
    料之一部分，為提升司法品質，增進司法效能，並參考行政
    程序法第46條第1 項但書規定，除有依法令得不予許可或限
    制聲請閱覽、抄錄或攝影卷內文書，或涉及國家機密或其他
    依法令應予保密之事項者，法院得限制交付法庭錄音或錄影
    內容外，允宜賦予當事人及依法得聲請閱覽卷宗之人，因主
    張或維護其法律上利益，得於開庭後相當期間內，繳納費用
    聲請法院許可交付法庭錄音或錄影內容，以維其訴訟權益。
    而所謂主張或維護法律上利益云者，舉凡核對更正筆錄、他
    案訴訟所需，或認法院指揮訴訟方式對其訴訟權益有影響之
    虞，欲用以保障其法律上利益等，均屬之，此觀司法院於同
    年8月7日修正發布之「法庭錄音錄影及其利用保存辦法」第
    8條之修正說明即明（最高法院104年度台抗字第648 號裁定
    參照）。
三、經查，聲請人為本院110年度建字第11號返還工程款事件之
    當事人，為依法得聲請閱覽卷宗之人，復已敘明聲請交付法
    庭錄音以維護其法律上利益之理由，且上開錄音內容並無涉
    及國家機密或其他依法令應予保密之事項，或涉及當事人或
    第三人隱私或業務秘密，其聲請於法並無不合，應予准許，
    爰裁定如主文第一項所示。又聲請人就其取得之法庭數位錄
    音光碟內容，依法不得散布、公開播送，或為非正當目的使
    用，併予諭知如主文第二項所示，以促其注意遵守。
四、依法院組織法第90條之1第1項、法庭錄音錄影及其利用保存
    辦法第8條第1項，裁定如主文。 
中　　華　　民　　國　　111 　年　　3 　　月　　11　　日
                  民事第三庭  法　官　林于人
以上正本係照原本作成。
如不服本裁定應於送達後10日內向本院提出抗告狀，並繳納抗告
費新臺幣1,000元。
中　　華　　民　　國　　111 　年　　3 　　月　　11　　日
                              書記官  卓千鈴